【裁判字號】    97,訴,299
【裁判日期】    980205
【裁判案由】    妨害性自主罪
【裁判全文】
臺灣臺中地方法院刑事判決               97年度訴字第299號
公  訴  人  臺灣臺中地方法院檢察署檢察官
被      告  卓有勝
選任辯護人  劉有德律師
上列被告因妨害性自主罪等案件，經檢察官提起公訴（96年度偵
字第0000號），本院判決如下：
    主    文
卓有勝竊盜，處有期徒刑陸月；又對於女子以強暴而為性交，未
遂，處有期徒刑貳年貳月，扣案之手銬壹付沒收；應執行有期徒
刑貳年陸月，扣案之手銬壹付沒收。
    事    實
一、卓有勝於民國96年5月27日，透過網際網路認識Ａ女（代號
    00000000，年籍詳卷）；嗣於96年5月29日，卓有勝以邀請
    Ａ女施用搖頭丸為由，邀請Ａ女外出會面，雙方約妥見面時
    間後，卓有勝先基於意圖為自己不法所有之犯意，於96年5
    月29日凌晨2時許，在臺中市○○路21之1號前，以自己打造
    的鑰匙，竊取風尚人文咖啡館（負責人李玉珍）所有、車牌
    號碼LH─0000號自用小貨車後，前往臺中市○○○路與○○
    路口附近搭載Ａ女，前往位臺中市○○路001號之○○汽車
    旅館，並一同進入該汽車旅館之000號房。卓有勝即佯稱要
    撥打電話請另1名友人前來，然等候多時均未有人前來。卓
    有勝遂拿出一顆俗稱搖頭丸之MDMA欲給Ａ女施用，因Ａ女對
    卓有勝心生懷疑而加以拒絕，並表示欲離去；卓有勝竟基於
    強制性交之犯意，阻止Ａ女離去，並將Ａ女壓倒在地，徒手
    毆打Ａ女之肚子、掐住Ａ女之脖子，並以預備之手銬銬住Ａ
    女的右手，並伸手欲脫Ａ女的褲子，以此強暴之方式，著手
    欲對Ａ女為性交行為；因Ａ女奮力掙扎，並以口猛咬卓有勝
    的右手臂，卓有勝因不勝疼痛，始放開Ａ女；Ａ女乘機逃至
    房間的大門口，高聲向外呼救，汽車旅館之員工楊仁傑聞聲
    將房間大門口以遙控器開啟，並前往查看，卓有勝始逃離現
    場。後經警於上開LH─0000號小貨車內發現卓有勝遺留之皮
    夾，內有卓有勝之證件，始尋線查獲。
二、案經Ａ女訴由臺中市警察局第二分局報告臺灣臺中地方法院
    檢察署檢察官偵查起訴。
    理    由
一、竊盜部分；訊據被告卓有勝對上開竊盜犯行坦承不諱，核與
    被害人代理人劉惠珍陳述情節相符，並有車輛尋獲電腦輸入
    單及贓物認領保管單各1紙附卷可證，被告之竊盜犯行堪以
    認定。
二、妨害性自主部分：被告坦承於上開時間與Ａ女前往○○汽車
    旅館000房，並出手毆打Ａ女，及以手銬銬住Ａ女，惟矢口
    否認欲對Ａ女強制性交，辯稱：我和Ａ女約好要性交易，本
    來約定是3千元（新台幣，下同），到了汽車旅館後，Ａ女
    突然說要改收3萬元，不然她的人要來了；我懷疑是仙人跳
    ，想要離去時，被Ａ女抓住，Ａ女還用口咬我，我急於離去
    ，為了掙脫才出手打Ａ女，並用手銬銬住Ａ女云云。經查：
（一）被告如何欲對Ａ女以強暴方式進行性交而未果，業據證人
      即告訴人Ａ女於偵查中及本院審理時具結後證述明確，並
      有Ａ女所提出、○○醫院出具的診斷證明書1紙、留有被
      告證件皮夾之LH-0000號小貨車照片5張、內政部警政署刑
      事警察局00年0月00日刑醫字第0000000號鑑驗書、00年0
      月0日刑醫字第00000000號鑑驗書及00年0月0日刑紋字第
      00000000號函鑑驗書各1份可資佐證。
（二）依告訴人所提之診斷證明書所載，其頸部、背部及上肢有
      多處擦挫傷，與告訴人所指稱遭被告壓制於地上、遭被告
      掐住脖子，及其極力掙扎所造成的傷勢相符；而被告之身
      高176公分，年僅37歲，正當盛年；告訴人Ａ女僅163公分
      高，體重僅45公斤，二者體能相差懸殊，被告如欲離去，
      可輕易推開所稱「擋在門口」之Ａ女，何必出手毆打Ａ女
      ？又何需以手銬銬住Ａ女？且如被告係在房間門口與Ａ女
      拉扯，Ａ女之背部、頸部何以有擦挫傷？顯見被告所辯，
      與常情不符，難以採信。
（三）而Ａ女雖於同日凌晨3時13分11秒曾傳送簡訊到000000000
      0號行動電話，有Ａ女所使用末3碼為000之行動電話通話
      明細在卷可證；惟被告與Ａ女前往金莎汽車旅館投宿，並
      非事前約定，依被告所稱係行至○○路附近才臨時決定，
      Ａ女如係設計俗稱「仙人跳」之人，一定需確定投宿地點
      後，才能通知同夥之人；但該通簡訊距Ａ女於同日凌晨3
      時8分11秒最後與被告通話之時間，僅有5分鐘，以Ａ女與
      被告見面之地點即臺中市○○○路與○○之交岔路口，至
      位於臺中市○○路000號之○○汽車旅館二者之距離，顯
      難於5分鐘之內到達；況被告與Ａ女到達汽車旅館，尚需
      辦理住房手續，再進入房間內，以此推估，該通簡訊應非
      Ａ女在000房內利用被告所辯稱「上廁所」之時，所傳送
      通知同夥之簡訊。再者，Ａ女如欲設計「仙人跳」，衡諸
      社會常情，一定會確定同夥已到汽車旅館後，才提高所謂
      「性交易的價格到5萬元」，豈有於被告所稱「從廁所」
      出來後，即冒然提高「性交易的價格」，顯見被告所辯，
      與Ａ女原來約定以3千元之價格從事性交易才相約見面云
      云，純屬事後卸責虛構之詞。
（四）證人楊仁傑於本院審理時亦證稱：我聽到有一個女生（指
      告訴人Ａ女）喊救命，把鐵門打開後，女生跑出來的時候
      ，衣服有破掉，後面好像有被扯破，單手上手銬，女生很
      慌張說好像有人要強姦她；當時女生的情緒受到驚嚇，講
      話不是很清楚，只知道他們是網友；她發抖很緊張，但沒
      有哭，說要報警；在警方來之前，女生都在櫃台，我們本
      來要請她到旁邊的休息室休息，但她說不用，因為她害怕
      ；Ａ女到汽車旅館後，並沒有人打電話來要找她；她從房
      間出來到警察到達，約有半小時，都沒有她的朋友來找她
      等語，依證人楊仁傑之證言，可明確判斷Ａ女受到被告意
      外之攻擊，才有逃離現場、驚恐緊張、害怕等情緒異常反
      應，與一般受到性侵害事件之被害人反應相似；而Ａ女如
      係設計仙人跳之人，衡情其同夥應會趕到現場聲援，惟並
      無其友人到場，參以事發後Ａ女委請證人報警，更可見Ａ
      女內心之坦蕩；從而，可以認定被告指稱Ａ女設計「仙人
      跳」，係出於虛捏。
（五）被告之辯護人雖主張；該顆搖頭丸可能是他人所放入云云
      。但查，Ａ女從上開000號房出來後，直到受理報案之員
      警到達汽車旅館後，均與證人○○○待在櫃台中，亦無Ａ
      女其他朋友前來汽車旅館，業據證人○○○證述甚明，自
      無可能是Ａ女或Ａ女之朋友將搖頭丸置於被告之皮夾內。
      而被告雖辯稱進入汽車旅館房間內後，因肚子痛上廁所，
      皮夾放在沙發上云云，惟被告與Ａ女係第二次見面，彼此
      相識不深，被告如真曾進入廁所，本可攜帶入廁所內，何
      需刻將皮夾從口袋取出而置於沙發上？且Ａ女果真如被告
      所稱，欲利用性交易價碼談不妥而遂行「仙人跳」，何必
      橫生枝節，把搖頭丸放入被告之皮夾內？另辯護人指稱Ａ
      女有施用毒品前科，不可能因好奇欲嘗試搖頭丸而與被告
      見面，惟Ａ女施用毒品之時間，係在00年0月00日之前4日
      ，種類為海洛因與安非他命，亦非搖頭丸，有Ａ女之前科
      紀錄表在卷可參，故從Ａ女之前科紀錄，無法推論Ａ女於
      00年0月00日之前，曾施用過搖頭丸，故其所稱因好奇才
      與被告見面之指訴與事實難認有何不符；從而，由Ａ女之
      前科紀錄無從據以為有利於被告之認定。
（六）被告之辯護人另指稱Ａ女將即時通之聊天紀錄刪除，與常
      情不符，顯見有從事性交易之可能性云云；但使用即時通
      是否保留聊天紀錄係使用人個人的習慣，Ａ女將之設定成
      下線後自動清除聊天內容，係其個人之需求，並無特殊異
      常之處；反面言之，被告如果與Ａ女曾為性交易之對話，
      其應可提出二者對話內容的紀錄，其不提出之可能原因有
      二，若非與Ａ女相同，設定下線自動清除聊天內容，即是
      聊天內容根本不是性交易的約定，故被告不敢提出。如係
      前者，顯不能據以認定Ａ女有從事性交易之可能性，如係
      後者，更可見被告所稱性交易之辯詞純屬虛構。
（七）綜上所述，被告所辯，不足採信，其妨害性自主之犯行亦
      堪認定。
三、核被告卓有勝所為，係犯刑法第320條第1項之竊盜罪及同法
    第221條第2項、第1項之對於女子以強暴而為性交未遂罪。
    被告所犯上開二罪，行為不同，犯意各別，應分論併罰。所
    犯強制性交罪僅止於未遂，應依刑法第25條第2項之規定，
    減輕其刑。檢察官雖認被告同時觸犯刑法第277條第1項之傷
    害罪，而與所犯強制性交未遂罪之間有想像競合犯之裁判上
    一罪之關係，惟Ａ女所受之傷害，係被告使用強暴手段之當
    然結果，殊難認定被告另有傷害之故意（最高法院51年台上
    字第588號判例參見），檢察官之法律見解尚有未洽，附此
    敘明。爰審酌被告所受教育程度、竊取車輛之動機、所竊取
    小貨車之價值，使用之方法；為達強制性交之目的，竟出手
    毆打Ａ女，且以手銬銬住Ａ女，使用之手段可非難性甚高、
    犯後態度不佳，非但不承認犯行，竟誣指Ａ女假藉性交易之
    名義，欲行詐欺（即俗稱仙人跳）之實，毫無悔意，情狀惡
    劣不良，且迄今尚未與A女達成和解等一切情狀，分別量處
    如主文所示之刑，並定其應執行之刑。扣案之手銬1付，係
    被告所有，業據被告供承在卷，為供被告犯罪所用之物，應
    依刑法第38條第1項第2款之規定，宣告沒收。
四、被告持有MDMA（俗稱搖頭丸）1顆，係毒品危害防制條例第
    2條第2項第2款之第二級毒品，故被告所為，另涉犯同條例
    11條第2項之罪嫌，惟未據檢察官起訴，且與本件起訴之犯
    罪事實並無裁判上一罪之關係，應由檢察官另行偵辦；故扣
    案之MDMA爰不於本案宣告沒收，附此敘明。
據上論斷，應依刑事訴訟法第299條第1項前段，刑法第221條第2
項、第1項、第320條第1項、第25條第2項、第51條第5款、第38
條第1項第2款，刑法施行法第1條之1，判決如主文。
中    華    民    國    98    年    2    月    5    日
                  刑事第六庭    審判長法  官  施慶鴻
                                      法  官  莊深淵
                                      法  官  莊秋燕
以上正本證明與原本無異。
如不服本判決應於收受判決後10日內向本院提出上訴書狀，並應
敘述具體理由；其未敘述上訴理由者，應於上訴期間屆滿後20日
內向本院補提理由書（均須按他造當事人之人數附繕本）「切勿
逕送上級法院」。
                                      書記官  賴瓊珠
中    華    民    國    98    年    2    月    5    日

附錄論罪科刑法條
刑法第221條
對於男女以強暴、脅迫、恐嚇、催眠術或其他違反其意願之方法
而為性交者，處3年以上10年以下有期徒刑。
前項之未遂犯罰之。

刑法第320條
意圖為自己或第三人不法之所有，而竊取他人之動產者，為竊盜
罪，處5年以下有期徒刑、拘役或5百元以下罰金。
意圖為自己或第三人不法之利益，而竊佔他人之不動產者，依前
項之規定處斷。
前二項之未遂犯罰之。

司法院資訊處製作；財團法人民間司法改革基金會備份。
